# 求助陈版主，反向购买的疑问

提问人：liuweisheng 时间：2022-11-02 10:23:44
反向购买，被购买方如果编制合并报表，那么被购买方单体的长投如何进行处理。谢谢版主解惑

回答人：chenyiwei
反向购买的会计处理方法仅体现在会计上购买方的合并报表层面。个别报表层面仍按照法律上的母子关系为基础编制。
例如，上市公司A发行股份收购B，收购完成后B的原大股东C取得对A的控制权。则A的合并报表按照反向购买原则编制，但A的个别报表层面仍延续其法人主体作为会计主体的确定原则，即A原有的资产、负债延续其原有的计量基础，对B的长期股权投资按照其发行新股的公允价值作为初始投资成本。